臺灣板橋地方法院刑事判決             100年度易字第1615號
公  訴  人  臺灣板橋地方法院檢察署檢察官
被      告  陳正明
上列被告因違反毒品危害防制條例案件，經檢察官提起公訴（10
0 年度毒偵字第2342號），於本院準備程序進行中，被告就被訴
之事實為有罪陳述，經告知被告簡式審判程序之旨，並聽取當事
人之意見後，行簡式審判程序，判決如下：
    主  文
陳正明施用第二級毒品，處有期徒刑月，如易科罰金，以新臺
幣壹仟元折算壹日。
    事  實
一、陳正明前於民國87年間因施用毒品案件，經本院以87年度毒
    聲字第431 號裁定送觀察、勒戒後，認無繼續施用毒品之傾
    向，於87年7 月20日釋放出所，由臺灣板橋地方法院檢察署
    檢察官以87年度偵字第13112 號為不起訴處分確定；又因施
    用毒品案件，經本院以87年度毒聲字第1348號裁定送觀察、
    勒戒後，認有繼續施用毒品之傾向，再經本院以87年度毒聲
    字第1881號裁定令入戒治處所施以強制戒治，於88年3 月1
    日因停止其處分出監，所餘戒治期間付保護管束，嗣於88年
    9 月10日因保護管束期滿未經撤銷，視為強制戒治執行完畢
    ，由臺灣板橋地方法院檢察署檢察官以88年度戒毒偵字第，
    204 號為不起訴處分確定；復因施用毒品案件，經本院以91
    年度板簡字第524 號判決判處有期徒刑5 月確定。
二、詎其仍不知悔改，明知甲基安非他命係屬毒品危害防制條例
    第2 條第2 項第2 款所定之第二級毒品，不得持有、施用，
    竟仍基於施用第二級毒品甲基安非他命之犯意，於100 年2
    月2 日7 時許，在新北市○○區○○路121 巷4 弄9 號3 樓
    住處內，以將甲基安非他命放入鋁泊紙內後，燒烤吸食煙霧
    之方式，施用第二級毒品甲基安非他命1 次，嗣於同年月3
    日21時15分許，在新北市○○區○○路1 段115 號1 樓旺旺
    電子遊藝場前，因另案通緝為警緝獲，並經其同意採集尿液
    送驗後，呈甲基安非他命陽性反應，而查悉上情。
三、案經新北市政府警察局樹林分局報告臺灣板橋地方法院檢察
    署檢察官偵查起訴。
    理  由
一、按除被告所犯為死刑、無期徒刑、最輕本刑為3 年以上有期
    徒刑之罪或高等法院管轄第一審案件者外，於第1 次審判期
    日前之準備程序進行中，被告先就被訴事實為有罪之陳述時
    ，審判長得告知被告簡式審判程序之旨，並聽取當事人、代
    理人、辯護人及輔佐人之意見後，裁定進行簡式審判程序，
    刑事訴訟法第273 條之1 第1 項定有明文。經核本件被告陳
    正明所犯係死刑、無期徒刑、最輕本刑為3 年以上有期徒刑
    以外之罪，其於準備程序中就被訴事實為有罪之陳述，經法
    官告知簡式審判程序之旨，並聽取公訴人及被告之意見後，
    本院認宜進行簡式審判程序，爰行簡式審判程序審理，合先
    敘明。
二、上揭事實，業據被告於審理時坦承不諱，且被告為警查獲後
    所採集之尿液，經送台灣檢驗科技股份有限公司檢驗結果，
    確呈甲基安非他命陽性反應，有該公司100 年2 月24日報告
    編號UL/2011/00000000號（檢體編號J0000000號）濫用藥物
    尿液檢驗報告及新北市政府警察局樹林分局毒品危害防制條
    例被移送者姓名暨代號對照表各1 份在卷可稽，足徵被告之
    自白與事實相符，堪以採信。是本案事證明確，被告施用第
    二級毒品甲基安非他命之犯行，洵堪認定。
三、按毒品危害防制條例前於92年7 月9 日修正公布，自93年1
    月9 日施行，觀之該條例第20條、第23條之立法理由，修正
    後毒品危害防制條例就施用毒品者，只於「初犯」及「5 年
    後再犯」二種情形，有其追訴條件之限制，即須於初犯經觀
    察、勒戒或強制戒治釋放後，5 年內均無施用毒品之行為，
    始能認其前所實施之觀察、勒戒或強制戒治已足遮斷毒癮，
    而得於5 年後再犯時，再予適用初犯之規定，重行觀察、勒
    戒等程序。倘5 年內已經再犯，被依法追訴處罰，縱其第3
    次（或第3 次以上）施用毒品之時間在初犯釋放5 年以後，
    即與「5 年後再犯」之情形有別，且因已於「5 年內再犯」
    ，顯見其再犯率甚高，原實施觀察、勒戒或強制戒治，已無
    法收其實效，而無5 年戒斷期之存在，自無再經觀察、勒戒
    及強制戒治之必要，應得逕行追訴處罰（最高法院95年5 月
    9 日95年度第7 次刑事庭會議決議參照）。經查：本件被告
    前於87年間因施用毒品案件，經本院以87年度毒聲字第431
    號裁定送勒戒處所施以觀察、勒戒後，認無繼續施用毒品之
    傾向，於87年7 月20日釋放出所，由臺灣板橋地方法院檢察
    署檢察官以87年度偵字第13112 號為不起訴處分確定；又因
    施用毒品案件，經本院以87年度毒聲字第1348號裁定送觀察
    、勒戒後，認有繼續施用毒品之傾向，經本院以87年度毒聲
    字第1881號裁定令入戒治處所施以強制戒治，於88年3 月1
    日因停止其處分出監等情，有臺灣高等法院被告前案紀錄表
    1 份在卷可憑，是被告於前述觀察、勒戒執行完畢釋放後5
    年內，再犯施用毒品罪，復犯本件施用毒品罪，則本件犯行
    距前次觀察、勒戒釋放後雖逾5 年，惟核與毒品危害防制條
    例第20條第3 項所定「5 年後再犯」之立法意旨不符，揆諸
    上開說明，仍應予追訴、處罰。是本案事證明確，被告施用
    第二級毒品之犯行洵堪認定，應依法論科。
四、核被告所為，係犯毒品危害防制條例第10條第2 項之施用第
    二級毒品罪。其施用第二級毒品甲基安非他命前持有毒品甲
    基安非他命之低度行為，為施用甲基安非他命之高度行為所
    吸收，不另論罪。爰審酌被告無視毒品可能對自身及家庭所
    造成之戕害，及對社會治安形成之潛在危險，復犯施用毒品
    之罪，足見其戒絕毒癮之意志不堅，本不宜寬貸，惟念其犯
    後坦承犯行，態度良好，及施用毒品乃戕害自身健康，尚未
    直接危害他人等一切情狀，爰量處如主文所示之刑，並諭知
    易科罰金之折算標準。
據上論斷，應依刑事訴訟法第273 條之1 第1 項、第299 條第1
項前段，毒品危害防制條例第10條第2 項，刑法第11條、第41條
第1 項前段，判決如主文。
本案經檢察官陳宣每到庭執行職務。
中    華    民    國    100    年    8    月   22    日
                 刑事第四庭   法  官  黃繼瑜
以上判決正本證明與原本無異。
如不服本判決應於收受本判決後10日內向本院提出上訴書狀，並
應敘述具體理由，如未敘述上訴理由者，應於上訴期間屆滿後20
日內補提理由書狀於本院（均須按他造當事人之人數附繕本）「
切勿逕送上級法院」。
                              書記官  謝雪紅
中    華    民    國   100    年    8     月    23    日
附錄本案論罪法條：
毒品危害防制條例第10條：
施用第一級毒品者，處6 月以上5 年以下有期徒刑。
施用第二級毒品者，處3 年以下有期徒刑。